臺灣新北地方法院刑事裁定
111年度毒聲字第396號
聲  請  人  臺灣新北地方檢察署檢察官
被      告  柯冠宏



上列被告因違反毒品危害防制條例案件（111年度撤緩毒偵字第4
3號），經檢察官聲請送觀察、勒戒（111年度聲觀字第301號）
，本院裁定如下：
    主  文
甲○○施用第二級毒品，應送勒戒處所觀察、勒戒，其期間不得逾
貳月。
    理  由
一、聲請意旨略以：被告甲○○基於施用第二級毒品甲基安非他命
    之犯意，於民國109年8月20日16時許，在新北市○○區○○路00
    巷0號4樓居住處，以將第二級毒品甲基安非他命放置玻璃球
    吸食器內燒烤吸食煙霧之方式，施用第二級毒品甲基安非他
    命1次。嗣於同年月24日17時10分許被警方查獲，於上址居
    所查獲，並扣得其所有之電子磅秤1臺、分裝袋1批，吸管1
    支、玻璃球3個、分裝杓1支，復經警徵得其同意後採集尿液
    送驗，檢驗結果呈安非他命、甲基安非他命陽性反應。爰依
    毒品危害防制條例第20條第1項、第3項及觀察勒戒處分執行
    條例第3條第1項規定，聲請裁定將被告送勒戒處所觀察、勒
    戒等語。
二、按犯毒品危害防制條例第10條之罪者，檢察官應聲請法院裁
    定，或少年法院（地方法院少年法庭）應先裁定，令被告或
    少年入勒戒處所觀察、勒戒，其期間不得逾2月，同條例第2
    0條第1項定有明文。又未曾經觀察、勒戒之被告因施用毒品
    ，經檢察官依刑事訴訟法第253條之1第1項、第253條之2規
    定，為附命完成戒癮治療之緩起訴處分者，若被告於緩起訴
    期間未能履行所定條件，經檢察官撤銷緩起訴處分，因不等
    同曾受觀察、勒戒之處遇，自應回復原緩起訴處分不存在之
    狀態，由檢察官依現行法規定為相關處分，不得逕行起訴（
    最高法院110年度台非字第98號判決意旨參照）。
三、經查：
　㈠被告於上開時、地施用第二級毒品甲基安非他命之事實，業
    據被告於檢察事務官詢問時坦承不諱（見109年度毒偵字第6
    493號卷〈下稱毒偵字卷〉第39頁正面），且其為警採集之尿
    液檢體，經送台灣檢驗科技股份有限公司濫用藥物實驗室以
    EIA酵素免疫分析法初驗及GC/MS氣相層析質譜儀法、LC/MS/
    MS液相層析串聯質譜儀確認檢驗結果，均呈安非他命、甲基
    安非他命陽性反應，有該公司110年9月4日出具之濫用藥物
    檢驗報告（尿液檢體編號：H0000000號）、新北市政府警察
    局土城分局扣押筆錄暨扣押物品目錄表、勘察採證同意書、
    新北市政府警察局受採集尿意檢體人姓名及檢體編號對照表
    各1份在卷可稽（見毒偵字卷第11至15頁、第17至19頁），
    復有電子磅秤1臺、分裝袋1批，吸管1支、玻璃球3個、分裝
    杓1支扣案可證，足認被告之自白與事實相符，堪予採信，
    其施用第二級毒品之犯行應堪認定。
　㈡關於被告曾受觀察勒戒、強制戒治之執行情形，說明如下：
　  被告：①前於87年間因施用毒品案件，經本院裁定送觀察、
    勒戒後，認無繼續施用毒品之傾向，於87年11月9日執行完
    畢釋放，並由臺灣板橋地方法院檢察署（現更名為臺灣新北
    地方檢察署，下稱新北地檢署）檢察官以87年度偵字第1888
    9號為不起訴處分確定；②次於89年間因施用毒品案件，經本
    院以89年度毒聲字第7111號裁定送觀察、勒戒後，認無繼續
    施用毒品之傾向，於89年12月30日執行完畢釋放，復由新北
    地檢署檢察官以89年度毒偵字第7663號為不起訴處分確定；
    ③再於90年間因施用毒品案件，經本院以90年度毒聲字第175
    1號裁定令入戒治處所施以強制戒治，經被告提起抗告後，
    由臺灣高等法院以90年度毒抗字第408號駁回抗告而確定，
    於91年2月6日停止戒治付保護管束，嗣保護管束期滿未經撤
    銷，視為執行完畢，該次施用毒品犯行另經本院以90年度板
    簡字第1238號判決判處有期徒刑5月確定；④又於96年間因施
    用毒品案件，經本院以96年度毒聲字第2212號裁定送觀察、
    勒戒後，認有繼續施用毒品之傾向，復由本院以97年度毒聲
    字第135號裁定令入戒治處所施以強制戒治，於97年10月22
    日執行完畢釋放，並由乙○○察署檢察官以97年度戒毒偵字第
    646號為不起訴處分確定，嗣未再受任何觀察、勒戒或強制
    戒治之執行。
　㈢被告所犯本案施用第二級毒品犯行，原經新北地檢署檢察官
    以109年度毒偵字第6493號為附命完成戒癮治療之緩起訴處
    分確定，緩起訴期間自109年12月8日起至111年6月7日止，
    嗣因被告於緩起訴期間內，故意再犯轉讓禁藥罪，經本院以
    109年度訴字第1377號判決判處有期徒刑6月確定，且因另涉
    販賣第二級毒品案件，經新北地檢署檢察官以110年度偵字
    第37923號提起公訴，同署檢察官遂以111年度撤緩字第54號
    撤銷前揭緩起訴處分確定，此有上開緩起訴處分書、撤銷緩
    起訴處分書及臺灣高等法院被告前案紀錄表各1份存卷可考
    ，揆諸前揭說明，被告前開附命完成戒癮治療之緩起訴處分
    經撤銷後，因不等同曾受觀察、勒戒之處遇，自應回復原緩
    起訴處分不存在之狀態。準此，被告所犯本案施用毒品犯行
    距其最近1次強制戒治執行完畢釋放日（即97年10月22日）
    既已逾3年，揆諸前揭說明，即與毒品危害防制條例第20條
    第3項、第1項應令入勒戒處所觀察、勒戒之規定相符。
　㈣從而，檢察官審酌上情，認原緩起訴處分既因被告另犯他案
    而經撤銷，不宜再予被告為附命完成戒癮治療之緩起訴處分
    ，而向本院聲請裁定令被告入勒戒處所觀察、勒戒，核屬檢
    察官適法職權之行使，並未有何違反立法目的或悖於比例原
    則等裁量踰越、裁量濫用或裁量怠惰之情事，是檢察官之聲
    請洵屬有據，應予准許。
四、依毒品危害防制條例第20條第3項、第1 項，觀察勒戒處分
    執行條例第3條第1項，裁定如主文。
中　　華　　民　　國　　111 　年　　9 　　月　　22　　日
                  刑事第十一庭　法　官　郭峻豪
上列正本證明與原本無異。
如不服本裁定，應於裁定送達後五日內敘明抗告理由，向本院提
出抗告狀。
                                書記官  方志淵
中　　華　　民　　國　　111 　年　　9 　　月　　23　　日